【裁判字號】    97,台非,584
【裁判日期】    971218
【裁判案由】    竊盜
【裁判全文】
最高法院刑事判決              九十七年度台非字第五八四號
上  訴  人  最高法院檢察署檢察總長
被      告  甲○○
上列上訴人因被告竊盜案件，不服台灣高等法院台中分院中華民
國九十七年八月十二日第二審確定判決（九十七年度上易字第一
０九五號；起訴案號：台灣彰化地方法院檢察署九十七年度偵字
第二五四二號），認為違背法令，提起非常上訴，本院判決如下
：
    主  文
原判決撤銷，由台灣高等法院台中分院依判決前之程序更為審判
。
    理  由
非常上訴理由稱：「按除有特別規定外，被告未於審判期日到庭
而逕行判決者，其判決當然為違背法令，刑事訴訟法第三百七十
九條第六款定有明文。刑事訴訟法第三百七十一條雖規定第二審
法院於被告經合法傳喚無正當理由不到庭者，得不待其陳述，逕
行判決。惟第二審法院得不待被告之陳述逕行判決者，以被告經
合法傳喚無正當理由不到庭為限。經查本件被告甲○○因案自九
十七年七月二十四日經羈押於台灣彰化看守所，迄同年八月十八
日仍在押，有台灣高等法院在監在押全國紀錄表附於原審卷第六
十四頁及台灣彰化看守所彰所總字第００七二號證明書影本可稽
，是被告於九十七年七月二十九日上午九時三十分原審之審判期
日未到庭，係因身體被拘束，有正當之理由。原審以被告經合法
傳喚，無正當理由於審理期日不到庭，而不待其陳述，逕行判決
，其審判程序，自有違誤。案經確定，爰依刑事訴訟法第四百四
十一條、第四百四十三條提起非常上訴，以資糾正。」等語。
本院按：除有特別規定外，被告未於審判期日到庭而逕行判決者
，其判決當然為違背法令，刑事訴訟法第三百七十九條第六款定
有明文。同法第三百七十一條雖規定第二審法院於被告經合法傳
喚無正當理由不到庭者，得不待其陳述，逕行判決。惟第二審法
院得不待被告之陳述逕行判決者，以被告經合法傳喚無正當理由
不到庭為限。本件被告甲○○因案自民國九十七年七月二十四日
經羈押於台灣彰化看守所，迄同年八月十八日仍在押，有台灣高
等法院在監在押全國紀錄表及上揭看守所彰所總字第００七二號
證明書影本在案可稽，是被告於同年七月二十九日上午九時三十
分之原審審判期日未到庭，乃係因身體被拘束所致，非無正當之
理由。原審以被告經合法傳喚，無正當理由於審理期日不到庭，
而不待其陳述，逕行判決，致有依法不應為判決而為判決之違誤
，並於判決顯然有影響，而屬判決違背法令。案經確定，且於被
告不利，非常上訴意旨執以指摘，洵有理由。為維持被告之審級
利益，應由本院將原判決撤銷，由原審法院依判決前之程序更為
審判，期臻適法。
據上論結，應依刑事訴訟法第四百四十七條第一項第一款、第二
項前段，判決如主文。
中    華    民    國  九十七  年   十二   月   十八   日
                      最高法院刑事第十一庭
                          審判長法官  花  滿  堂
                                法官  黃  正  興
                                法官  陳  東  誥
                                法官  林  錦  芳
                                法官  洪  昌  宏
      本件正本證明與原本無異
                                      書  記  官
中    華    民    國  九十七  年  十二    月  二十五  日
                                                      K


司法院資訊處製作；財團法人民間司法改革基金會備份。
